臺灣高雄地方法院刑事判決　　　　　　　94年度易字第1766號
　　公　訴　人　台灣高雄地方法院檢察署檢察官
　　被　　　告　甲○○
　　被　　　告　丁○○
上列被告等因竊盜案件，經檢察官聲請簡易判決處刑（94年度偵
字第3594號），本院認不應以簡易判決處刑，改依通常程序審理
，判決如下：
    主  文
甲○○竊盜，處有期徒刑肆月，如易科罰金，以參佰元折算壹日
。
丁○○無罪。
    事  實
一、甲○○意圖為自己不法之所有，於民國（下同）93年12月21
    日14時55分許，進入乙○○所經營位於高雄市前金區○○○
    路234 號「明牌古著」店內，走動詢問商品價格佯裝購物，
    乘機竊取PRADA 牌眼鏡１支（價值約新台幣（下同）８００
    ０元），再乘機竊取LV皮包１個（價值１４０００元），藏
    置於店內同夥帶來放於櫃檯上之紙袋內（不能證明同夥與之
    有共同竊盜之犯意），即肩背紙袋，於走出門口時，為乙○○發現，叫回甲○○把皮包拿出來，甲○○始交還皮包，嗣
    甲○○與一同進入店內之丁○○（不能證明有共同竊盜犯意
    ，詳如下述）、蘇詠程、李奇偉、黃瓊儀（以上３人經檢察
    官另為不起訴處分）共乘車牌號碼７９００GE自小客車離去
    後，乙○○檢視店內商品發現失竊１支眼鏡，而閱店內監視
    系統發現上情，報警查獲。
二、案經高雄市政府警察局新興分局報告台灣高雄地方法院檢察
    署檢察官偵辦，經檢察官聲請簡易判決處刑，付經本院改依
    通常程序審理。
    理  由
甲、被告甲○○部分：
一、上揭被告甲○○竊盜事實，業據其於警訊時、偵查中及本院
    審理時供認不諱，核與告訴人乙○○指訴情節相符，又有贓
    物認領保管單１紙可憑，罪證明確，被告甲○○之上開竊盜
    犯行堪以認定。
二、核被告甲○○所為，係犯刑法第320 條第1 項之竊盜罪。審
    酌被告無犯罪前科，其所竊取之財物價值，及其犯罪後之態
    度等一切情狀，量處如主文第1 項所示之刑，並諭知易科罰
    金之折算標準。
乙、被告丁○○部分：
一、公訴意旨以：被告丁○○與同案被告甲○○共同基於意圖為
    自己不法之所有之犯意聯絡，於93年12月21日14時55分許，
    進入乙○○所經營位於高雄市前金區○○○路234 號「明牌
    古著」店內，走動詢問商品價格佯裝購物，由丁○○將手提
    紙袋放置店內櫃子平台上，甲○○則乘機竊取PRADA 牌眼鏡
    １支，得手後戴於頭上，再乘機竊取LV皮包１個，放於丁○○之手提袋內，即肩背手提袋，於走出門口時，為乙○○發
    現，叫回甲○○把皮包拿出來，甲○○始交還皮包，嗣甲○○與丁○○及一同進入店內之蘇詠程、李奇偉、黃瓊儀（以
    上３人另為不起訴處分）共乘車牌號碼７９００GE自小客車
    離去後，乙○○檢視店內商品發現失竊１支眼鏡，即調閱店
    內監視系統發現上情，而報警查獲。因認被告丁○○共犯刑
    法320 條第1 項竊盜罪嫌云云。
二、按不能證明被告犯罪者，應諭知無罪之判決；又按犯罪事實
    應依證據認定之，無證據不得認定犯罪事實。刑事訴訟法第
    301 條第1 項、第154 條第2 項分別定有明文。又共同正犯
    中之同謀犯，因其並未參與犯罪構成要件之實施行為，僅係
    以其參與犯罪之謀議為其犯罪構成要件之要素，故須以嚴格
    證據證明其參與謀議（參考最高法院86年度台上字第4095號
    判決意旨）。
三、訊據被告丁○○雖供承於上開時間、地點，有與被告甲○○
    及黃瓊儀、蘇詠程、李奇偉等人進入告訴人乙○○所經營之
    「明牌古著」店內瀏覽商品，並將紙袋放於該商店櫃檯上之
    事實；但否認有何共同竊盜之犯行，辯稱：同案被告甲○○
    上開竊盜行為純係其個人行為，與被告無關云云。經查：
（一）證人甲○○於警詢及偵查中之陳述，及證人黃瓊儀於警詢
      之陳述，檢察官及被告對其證據能力均未於言詞辯論終結
      前聲明異議，依刑事訴訟法第159 條第2 項規定，其等上
      開陳述自有證據能力，合先說明。
（二）被告丁○○自警訊、偵查及本院審理時均堅詞否認有公訴
      人所指訴之竊盜犯行，前後供詞始終一致；同案被告甲○○於警詢、偵查中均陳稱本案竊盜行為係本身個人行為，
      同夥其他人完全不知情等語；而告訴人於本院審理時具結
      後證稱：「（被告丁○○你覺得是否知情？）我們一直注
      意被告甲○○，其他女孩沒注意」等語，告訴人亦不能證
      明被告丁○○與同案被告有何謀議。且同案被告甲○○於
      警詢中供稱，其竊取之眼鏡及皮包係放入黃瓊儀之紙袋內
      云云，證人黃瓊儀亦於警詢時供稱係從自己紙袋內取出皮
      包LV皮包1 個還給店員云云，嗣於本院審理時同案被告甲○○又反覆其詞，忽而證稱係背走黃瓊儀之紙袋，忽而又
      證稱係背走黃瓊儀及被告丁○○之紙袋云云。雖被告丁○○亦不否認有背紙袋進去該店內放在櫃檯上，惟退一步言
      之，縱然同案被告甲○○將竊取之前開物品係放入被告丁○○之紙袋內，但衡諸經驗法則，一般人進入店內瀏覽商
      品，如紙袋內並無貴重之物品，而該商店空間又不大，且
      係同夥人進去瀏覽商品，臨時將紙袋放在上開店內櫃檯上
      ，應不違反常情，既無證據證明被告丁○○與同案被告甲○○有何謀議，被告丁○○始將其上開紙袋置於上開商店
      櫃檯上，自不能以臆測方法遽認被告丁○○與同案被告甲○○有共同謀議，被告丁○○始將上開紙袋放於「明牌古
      著」商店櫃檯上。況且，被告甲○○上開竊盜犯行，如係
      有計畫之行為，其儘可自備紙袋，將竊得之物品放入自備
      之紙袋內，而免得牽累其他之人，此並非難事；是同案被
      告甲○○於警詢中陳稱其係一時衝動而為本案犯行，應屬
      實在，由此益難認被告丁○○有與同案被告甲○○共犯本
      件竊盜犯行。綜上所述，尚無證據證明被告丁○○有竊盜
      犯行，自應諭知被告丁○○無罪之判決。
據上論斷，應依刑事訴訟法第452 條、第299 條第1 項前段、第
301 條第1 項，刑法第320 條第1 項，第41條第1 項前段，罰金
罰鍰提高標準條例第1 條前段、第2條，判決如主文。
本案經檢察官丙○○到庭執行職務。
中　　華　　民　　國　　94　　年　　12　　月　　16　　日
                  刑事第二庭  審判長法  官  邱永貴
                                    法  官  高思大
                                    法  官  何佩陵
以上正本證明與原本無異。
如不服本判決，應於收受送達後10日內向本院提出上訴書狀。
中　　華　　民　　國　　94　　年　　12　　月　　16　　日
　　　 　　　　　　　　　　　       書記官   盧聰明
附錄本判決論罪之法條：
刑法第320條第1項
意圖為自己不法之所有或第三人不法之所有，而竊取他人之動產
者，為竊盜罪，處5 年以下有期徒刑、拘役或500 元以下罰金。
